臺灣臺南地方法院民事裁定
110年度小上字第5號
上  訴  人  日盛國際商業銀行股份有限公司

法定代理人  黃錦瑭  


被  上訴人  林至柔即林文宗之繼承人

            林淑靜即林文宗之繼承人

            林士勛即林文宗之繼承人

上列當事人間請求返還消費借貸款事件，上訴人對於民國109年1
2月31日本院臺南簡易庭109年度南小字第2195號第一審判決提起
上訴，本院裁定如下：
    主  文
上訴駁回。
第二審訴訟費用新臺幣壹仟伍佰元由上訴人負擔。
    理  由
一、按對於小額程序第一審裁判之上訴或抗告，非以其違背法令
    為理由，不得為之；其上訴狀內應記載上訴理由，表明原判
    決所違背之法令及其具體內容；及依訴訟資料可認為原判決
    有違背法令之具體事實，民事訴訟法第436 條之24第2 項、
    第436 條之25分別定有明文。是上訴理由若係就原審取捨證
    據、認定事實之職權行使，指摘其為不當，而非具體表明有
    何不適用法規、適用法規不當、或民事訴訟法第469 條所列
    各款之情形，難認對該判決之如何違背法令已有具體之指摘
    ，應認其上訴為不合法。又上訴不合法者，依同法第436 條
    之32第2 項準用第444 條第1 項規定，應以裁定駁回之。
二、本件上訴意旨略以：上訴人主張被繼承人林文宗積欠系爭款
    項，其過世後，被上訴人等為林文宗之繼承人，且未拋棄繼
    承，故被上訴人等應於繼承林文宗之遺產範圍內，清償林文
    宗生前所積欠上訴人之債務。然原審判決認上訴人既依民法
    第1148條規定請求，即應先由上訴人就林文宗遺留有財產權
    利可供承受乙節（按：即上訴人訴之聲明內之「應於繼承被
    繼承人林文宗之賸餘遺產範圍内」），先負舉證之責任，而
    查林文宗係於民國108年3月30日死亡，前由被上訴人林淑靜
    向本院陳報財產清冊，林文宗自106年起至108年逝世止，所
    得均為0元，且其逝世時並未遺留任何積極財產，故原審判
    決認上訴人未能先舉證證明林文宗遺有積極財產因而駁回上
    訴人之訴。然上訴人主張，縱被上訴人陳述渠等並未繼承任
    何遺產等情，即令屬實，亦係遺產實際分配的問題，或屬強
    制執行時所應審酌之事項，無礙上訴人之請求，且原審所查
    調之108年度司繼字第1775號陳報遺產清冊卷宗之資料、或
    國稅局之申報資料是否就是被繼承人林文宗之實際財產情況
    ，尚有可議，蓋動產無法於國稅局資料上確認，例如：古董
    或名酒等有價物品等。因此原審判決損害上訴人之權益，該
    判決違背法令等語。並為上訴聲明：原判決廢棄。被上訴人
    應於繼承被繼承人林文宗之賸餘遺產範圍内，連帶給付上訴
    人新臺幣（下同）5萬3,057元，及其中本金4萬8,589元自95
    年3月26日起至104年8月31日止，按週年利率20％計算之利息
    ，暨自104年9月1日起至清償日止，按週年利率14.99％計算
    之利息；併計收違約金161元。
三、本件上訴人對於小額程序之第一審判決提起上訴，核其上訴
     理由狀所載內容，係就原審判決所據以裁判之證據調查內
    容予以爭執，然此實屬事實審取捨證據及認定事實之職權行
    使，揆諸首揭說明，小額訴訟程序之上訴審為法律審，所為
    判決係以原審判決所確定之事實為基礎，如非以原審判決違
    背法令為理由，則不得為之，是上訴人之指摘，核與小額事
    件第二審為法律審之性質無涉。上訴人未於上訴狀內具體表
     明原審判決有何不適用法規、適用法規不當或民事訴訟法
    第 469 條所列各款之情形，暨依訴訟資料合於該違背法令
    之具體事實，難認其已合法表明上訴理由，其上訴為不合法
    ，應予駁回。
四、按訴訟費用，由敗訴之當事人負擔；於小額訴訟之上訴程序
    ，法院為訴訟費用之裁判時，應確定其費用額，此觀諸民事
    訴訟法第78條、第436條之19第1項準用同法第436條之32第1
    項之規定自明。查本件第二審裁判費為1,500元；此外，別
    無其他訴訟費用之支出，故本件第二審訴訟費用額確定為1,
    500元，應由敗訴之上訴人負擔，爰併為裁定如主文第2項所
    示。
五、據上論結，本件上訴為不合法，依民事訴訟法第436之32第1
    項、第2項、第436條之19第1項、第444條第1項前段、第95
    條、第78條，裁定如主文。                  
中　　華　　民　　國　　110 　年　　2 　　月　　26　　日
                  民事第一庭審判長法  官  林雯娟
                                  法  官  游育倫
                                  法  官  吳金芳
以上正本係照原本作成。　　　　　　　　　　　　　　　　　
本裁定不得抗告。 
中　　華　　民　　國　　110 　年　　2 　　月　　26　　日
                                  書記官  李崇文